【裁判字號】    89,易緝,104
【裁判日期】    890418
【裁判案由】    竊盜
【裁判全文】
臺灣高雄地方法院刑事判決                        八十九年度易緝字第一四號
    公  訴  人  臺灣高雄地方法院檢察署檢察官
    被      告  甲○○○
右列被告因竊盜案件，經檢察官提起公訴（八十七年度偵字第六二五六號），本院判
決如左：
    主  文
甲○○○竊盜，處罰金伍仟元，如易服勞役以參佰元折算壹日。
    事  實
一、甲○○○曾於民國八十六年間因竊盜案件，經法院判處有期徒刑六月，緩刑三年
    ，現仍於緩刑期間，詎不思悔改，猶意圖為自己不法之所有，於八十七年二月十
    五日凌晨三時許，在高雄市新興區○○○路十四號九樓之四其任職服務生之天鵝
    湖ＫＴＶ內，徒手竊取該店小費箱內之小費新台幣（下同）七千元，得手後隨即
    逃逸。
二、案經高雄市政府警察局新興分局報請臺灣高雄地方法院檢察署檢察官偵查起訴。
    理  由
一、右揭事實，業據被告甲○○○坦承不諱，核與證人即天鵝湖ＫＴＶ之經理乙○○
  及服務生劉天龍之證述情節相符，事証明確，被告犯行洵堪認定。
二、核被告所為，係犯刑法第三百二十條第一項之竊盜罪。審酌被告為一己之貪念，
    為竊盜之行為，業侵害他人之權益，然念竊得之金錢僅為七千元，數額非高，侵
    害程度尚輕，且犯後坦承犯行，犯後態度堪認良好等一切情狀，酌情量處如主文
    所示之刑，並諭知易服勞役之折算標準，以示懲儆。
三、公訴意旨另認被告除於上開時地竊取天鵝湖ＫＴＶ店之小費箱內之小費七千元外
    ，尚接續竊取該店櫃檯旁之會計桌子抽屜內之現金二萬元之行為等語。訊之被告
    堅詞否認另有竊取櫃檯旁之會計桌子抽屜內之現金二萬元，並辯稱：伊僅自小費
    箱內竊得小費七千元而已，且會計之處所位於伊服務之吧台之另一邊，並非伊服
    務之範圍內，再會計那邊平常營業時間均有會計小姐或經理在場等語。查公訴意
    旨無非以證人乙○○曾於警訊中指稱被告除竊取小費箱內之小費七千元外，尚竊
    取該店櫃檯旁之會計桌子抽屜內之現金二萬元等語，為論罪之據，然訊之證人劉
    天龍除證稱會計所屬之櫃檯位於吧台之另一邊，而服務生之服務位置僅限於吧台
    外，並稱：（問：為何乙○○在警訊中指述被告竊取櫃檯旁之會計桌子抽屜內之
    二萬元）伊係至警局製作筆錄時，方聽乙○○說會計那邊丟了二萬元，且乙○○
    尚表示因被告僅來上班一個月，且立即搬家，從而方懷疑係被告竊取該二萬元，
    然伊實際僅見被告拿取小費箱內之小費，至於被告有無另再竊取會計那邊之二萬
    元，伊並不知曉等語，此外劉天龍尚證稱：會計那邊人員進出並無管制，會計小
    姐偶爾也會不在，且會計小姐所收之錢可能放於會計桌子抽屜內或皮包內，而會
    計小姐有時會將皮包任意置於椅子上等語（見八十八年七月二十二日審判筆錄）
    ，由上所述，就被告係以何種方法竊取前開會計桌子抽屜內之二萬元，本無任何
    憑據為證，且依證人劉天龍上開所證，證人乙○○顯僅因個人之懷疑方臆測係被
    告竊取該二萬元，更況參以該會計所在之處所並無管制人員進出，財物亦任意置
    放之情形，則縱於該處確有二萬元遭竊，在無任何積極之證據之下，實難僅憑證
    人乙○○個人臆測所為之證詞，即遽認被告必有竊取該二萬元之行為，此外復查
    無其他積極證據足證被告尚有竊取該二萬元，然因公訴意旨認此與前開竊取小費
    箱內之小費七千元之行為，本屬一個竊盜行為而接續為之，為實質上一罪之關係
    ，爰不另為無罪之諭知，附此敘明。
據上論斷，應依刑事訴訟法第二百九十九條第一項前段，刑法第三百二十條第一項、
第四十二條第二款，罰金罰鍰提高標準條例第一條前段、第二條，判決如主文。
本案經檢察官周天畏到庭執行職務。
中      華      民      國    八十九    年      四      月     十八     日
                                臺灣高雄地方法院刑事第二庭
                                    法  官    陳  威  龍
右正本證明與原本無異。
如不服本判決，應於判決送達後十日內，向本院提出上訴狀。
                                    書記官    林  雯  琪
中      華      民      國    八十九    年      四      月     十八     日
附錄本判決論罪之法條：
刑法第三百二十條第一項
意圖為自己不法之所有或第三人不法之所有，而竊取他人之動產者，為竊盜罪，
處五年以下有期徒刑、拘役或五百元以下罰金。


司法院資訊處製作；財團法人民間司法改革基金會備份。
